# 求教，国有企业改制调账时点应该什么时间，有没有法律或者准则规定

提问人：imskywind 时间：2013-06-24 13:50:44
我们建议是工商登记日， 客户提出疑问，有没有直接的规定啊？

回答人：chenyiwei
你的说法较为合理，也是实务中普遍的做法。其主要依据是：导致按照评估值进行账务调整的特定事由是非公司制国有企业的公司制改建，如果没有发生改制事项（仅仅是拟实施改制）并不构成账务调整的充分理由，因此应当在这一特定经济行为发生时才能进行账务调整。